# 关于完工百分比

提问人：feng313313 时间：2017-02-24 19:14:58
陈版，我司是提供劳务服务行业，用完工百分比，由于项目比较多，零星项目也多，大项目跨年度按照完工百分比确认收入，小项目如果出现跨年是否也要按照完工百分比确认收入，能否按照简易办法，在完成时确认收入，因为这些小项目金额小，但是跨期。所以能否同一类型业务按照大项目完工百分比，小项目按照完工验收来。

回答人：chenyiwei
看由此造成的实际结果与理论上应有结果之间的偏差是否低于重要性水平。另外，如果确实要采用这种方法，则对大小项目之间的界限必须制定清晰、可操作的执行标准，并一贯执行，不得随意变更。